臺灣基隆地方法院刑事判決              100年度訴字第547號
公  訴  人  臺灣基隆地方法院檢察署檢察官
被      告  許毅昱
上列被告因違反毒品危害防制條例案件，經檢察官提起公訴（10
0 年度毒偵字第1382號），被告於準備程序進行中，就被訴事實
為有罪之陳述，經本院合議庭裁定由受命法官獨任進行簡式審判
程序，判決如下：
    主  文
許毅昱施用第一級毒品，累犯，處有期徒刑捌月。
    事  實
一、許毅昱前因施用毒品案件，經本院裁定送觀察、勒戒後，因
    認無繼續施用毒品之傾向，於民國96年7 月13日執行完畢釋
    放，由臺灣基隆地方法院檢察署檢察官以96年度毒偵字第37
    4 號為不起訴處分確定；復因施用毒品案件，經本院以97年
    度基簡字第1355號判處有期徒刑6 月確定；又因犯竊盜（1
    罪）、搶奪（2 罪）案件，經本院以97年度訴字第1770號判
    處有期徒刑4 月、7 月、7 月，應執行有期徒刑1 年4 月確
    定；再因施用毒品案件，經本院以98年度訴字第182 號判處
    有期徒刑7 月確定；上開各罪，嗣經本院以98年度聲字第55
    4 號裁定應執行有期徒刑2 年2 月確定，入監執行後，於99
    年8 月10日假釋出監付保護管束，並於99年11月5 日假釋期
    滿未經撤銷假釋，其未執行之刑，以已執行論（構成累犯）
    。
二、詎許毅昱猶無法戒除毒癮，基於施用第一級毒品海洛因之犯
    意，於100 年6 月13日中午12時許，在其新北市瑞芳區烏勢
    巷99號住處內，以將海洛因摻水稀釋置入注射針筒內，再注
    射血管之方式，施用第一級毒品海洛因1 次。嗣警員因許毅
    昱另涉犯他案，持臺灣基隆地方法院檢察署檢察官核發之拘
    票，於100 年6 月14日11時30分許，在新北市瑞芳區○○○
    ○路23號旁拘獲許毅昱，因察覺許毅昱右手肘關節處有針筒
    注射痕跡，且許毅昱有多次施用毒品前科，於取得許毅昱同
    意後，採集其尿液檢體，送驗結果呈可待因、嗎啡陽性反應
    ，而查悉上情。
三、案經基隆市警察局第二分局報告臺灣基隆地方法院檢察署檢
    察官偵查起訴。
    理  由
一、本件被告所犯者非為死刑、無期徒刑、最輕本刑為3 年以上
    有期徒刑之罪或高等法院管轄第一審案件，其於準備程序進
    行中，先就被訴事實為有罪之陳述，經告知其簡式審判程序
    之旨，並聽取公訴人及被告之意見後，本院依刑事訴訟法第
    273 條之1 第1 項之規定，裁定由受命法官獨任進行簡式審
    判程序，且依同法第273 條之2 規定，簡式審判程序之證據
    調查，不受第159 條第1 項、第161 條之2 、第161 條之3
    、第163 條之1 及第164 條至第170 條規定之限制，合先敘
    明。
二、上開事實，業據被告許毅昱於偵查及本院審理時坦承在卷，
    而被告為警所採集之尿液檢體經送驗結果，呈可待因、嗎啡
    陽性反應，此有偵辦毒品案件尿液檢體對照表、台灣尖端先
    進生技醫藥股份有限公司出具之濫用藥物檢驗報告各1 份附
    卷可稽（見偵查卷第4 、5 頁），足認被告之自白與事實相
    符，堪以採信。按犯毒品危害防制條例第10條施用毒品之罪
    者，檢察官應聲請法院裁定，令被告入勒戒處所觀察、勒戒
    ，經觀察、勒戒後，無繼續施用毒品之傾向者，應即釋放，
    並由檢察官為不起訴處分，有繼續施用毒品之傾向者，則由
    檢察官先聲請法院裁定令入戒治處所施以強制戒治，俟強制
    戒治期滿，再行釋放，並由檢察官為不起訴處分；而依前開
    規定觀察勒戒或強制戒治執行完畢釋放後，5 年內再犯施用
    毒品之罪者，檢察官應依法追訴，毒品危害防制條例第20條
    第1 項、第2 項、第23條第2 項分別定有明文。查被告有如
    事實欄一所載施用毒品之前案紀錄，有臺灣高等法院被告前
    案紀錄表附卷足佐，足認被告於初犯施用毒品案件之5 年以
    內，再犯施用毒品之犯行，揆諸前揭說明，自應予依法論科
    。
三、查海洛因係毒品危害防制條例第2 條第2 項第1 款所規定之
    第一級毒品，核被告許毅昱所為，係犯毒品危害防制條例第
    10條第1 項之施用第一級毒品罪。被告持有第一級毒品海洛
    因之低度行為，應為施用第一級毒品之高度行為所吸收，不
    另論罪。被告有如事實欄一所載之前案紀錄暨科刑執行情形
    ，有臺灣高等法院被告前案紀錄表在卷可稽，其於受有期徒
    刑之執行完畢後，5 年內故意再犯有期徒刑以上之本罪，為
    累犯，應依刑法第47條第1 項之規定加重其刑。爰審酌被告
    犯罪之動機、曾有施用毒品之前科仍不知戒除，惟犯罪後坦
    承犯行，且所犯之施用毒品犯行乃戕害自己身心健康，並未
    危及他人等一切情狀，量處如主文所示之刑，以資懲儆。
據上論斷，應依刑事訴訟法第273 條之1 第1 項、第299 條第1
項前段，毒品危害防制條例第10條第1 項、第23條第2 項，刑法
第11條前段、第47條第1 項，判決如主文。
本案經檢察官王亞樵到庭執行職務。
中    華    民    國    100   年    8     月    30    日
                  刑事第五庭法  官    蔡和憲
上正本證明與原本無異
對於本件判決如有不服，應於收受送達後10日內，向本院提出上
訴書狀，上訴於臺灣高等法院，並按他造當事人之人數附具繕本
。
中    華    民    國   100    年    8     月    30    日
                              書記官  盧鏡合
附錄論罪法條：
毒品危害防制條例第10條
施用第一級毒品者，處 6 月以上 5 年以下有期徒刑。
施用第二級毒品者，處 3 年以下有期徒刑。